

Miguel Angel Roman Roman

www.miguelrroman.com miguelrroman@hotmail.com +51 989151190

### **RESÚMEN**

Profesional Bachiller en Administración de Empresas. Responsable con aptitud y actitud orientada al trabajo en equipo, proactivo, habilidades para la comunicación efectiva y las relaciones interpersonales, toma de decisiones y cumplimiento de objetivos comprometidos con la visión de la organización.

Experiencia en gestión de procesos, diagnóstico e investigación de eventos, optimización y adaptación de reglas de riesgo, diseño de propuestas de mejora con adecuada visión analítica orientados a la prevención y control del fraude.

#### **EXPERIENCIA LABORAL**

# BANCO INTERNACIONAL DEL PERÚ (INTERBANK)

Analista de Prevención de fraudes.

Mayo 2017 - Actualmente.

- Análisis, implementación y mejoras de reglas en las herramientas VRM, VCAS y WINTER.
- Presentación de informes evolutivos sobre los reclamos de consumos no reconocidos, análisis de tendencias del Fraude interno y externo, generar propuestas de prevención y control.

- Realizar propuestas de implementación de nuevos controles o mejoras sobre las reglas MONITOR PLUS (ACF+ | RTD | DBFD).
- Evaluación de comercios de riesgo, adquirentes, casos de suplantaciones y gestión de recuperación por transacciones fraudulentas en coordinación con las procesadoras NIUBIZ e IZIPAY.
- Explotación de DATA (Data warehouse | Teradata) para descubrir patrones y
  relaciones entre ellos con el fin de definir la creación de reglas y controles. Así
  mismo obtener el sustento para la elaboración de estadísticas de fraude y toma
  de decisiones.

#### Analista de monitoreo.

Mayo 2015 – Abril 2017.

- Responsable de detener y mitigar el fraude en el menor tiempo posible,
   minimizando la pérdida e impacto monetario al Banco y clientes.
- Dar seguimiento a los casos de investigación por suplantación, entre otros.
- Efectuar cruces de información para ubicar posibles puntos de compromiso.
- Realizar controles de apoyo a la supervisión en su ausencia generando reportes de las gestiones pendientes, control de desempeño de los analistas y realizar estadísticos de las procesadoras.
- Resolver las consultas tanto de cliente externo como internos.

#### Asistente de Prevención.

Agosto 2010 – Abril 2015.

- Responsable de detener y mitigar el fraude en el menor tiempo posible, minimizando la pérdida e impacto monetario al Banco y clientes. Así mismo dar seguimiento a los casos de investigación por suplantación, etc.
- Responsable de atender las consultas y alertas generadas por las marcas (Amex, Visa y MasterCard).
- Monitoreo de las alertas generadas por MONITOR PLUS en referencia al uso de tarjetas de crédito y débito (Amex, Mastercard, Visa).

#### Representante Financiero.

Enero 2005 – Julio 2010.

El puesto reporta al Gerente Asistente. Enfocado a brindar un servicio de calidad a los clientes que realizan sus operaciones en ventanilla, la posición también requiere de la realización de actividades contables dentro de la agencia. En mi formación dentro de la institución, como parte de mi proyección de carrera he sido instruido también en las labores del siguiente nivel jerárquico.

### EXPERIENCIA LABORAL – OTROS

Asistente Administrativo - Cosec, Consultores de Sistemas.

Agosto 2003 – Mayo 2004.

Auxiliar Contable y de Procesos Bancarios - Banco de Crédito del Perú

Abril 2001 – Mayo 2002.

Auxiliar Contable y Soporte Visa - Amex - Banco de Crédito del Perú

Abril 2000 - Marzo 2001.

Asistente de Almacén - Texpop S.A.

Abril 1997 - Febrero 1999.

# **FORMACIÓN**

#### IDAT.

Macros y Programación Visual Basic — VBA.

Noviembre 2021 — Enero 2022.

### CREHANA.

SQL para el análisis de datos.

Junio 2021.

### CIBERTEC.

SQL y Modelamiento de Datos - SQL Server 2019.

Febrero 2021 — Marzo 2021.

### Universidad Señor de Sipan USS.

Administración – PEaD.

Grado Académico de Bachiller en Administración.

Enero 2014 – Agosto 2017.

### Universidad de Ciencias Aplicadas UPC.

Administración de empresas – EPE.

Enero 2009 – Abril 2010

# **Instituto Superior CESCA.**

Administración de empresas.

Egresado en Administración de Empresas.

### **Instituto CEPREBANK.**

Contabilidad bancaria.

### I.C.P.Britanico.

Inglés

### Centro Educativo Estatal República de Colombia.

Secundaria.

### **CURSOS Y SEMINARIOS**

• Excel Intermedio Virtual

Universidad Interbank 2012

Inteligencia Emocional

Universidad Interbank 2012

• Diplomado Inversiones

#### **Universidad Interbank 2009**

- Gestión Positiva del Cambio
  - **Universidad Interbank 2008**
- Proactividad y Compromiso
  - **Universidad Interbank 2008**
- Gestión de Personas
  - **Universidad Interbank 2008**
- Boina Verde Capacitador de productos financieros (Lima y Provincias)
   Universidad Interbank
- Liderazgo y Dirección Efectivos.

### Propuesta Asesoría Empresarial 2007

Excel (Intermedio) - Word (Intermedio) - Power Point (Intermedio)
 Cesca

### **REFERENCIAS PERSONALES**

- Sergio Godefroy Velarde
   Jefe de Prevención del Fraude Banco Interbank Teléfono: 993 567 116
- Raúl Chafloque Neciosup
   Jefe Prevención de Fraudes Financiera Compartamos Teléfono: 989 284 740